臺灣高雄地方法院刑事判決　　　　　　　100年度訴字第874號
公　訴　人　臺灣高雄地方法院檢察署檢察官
被　　　告　吳坤益
上列被告因毒品危害防制條例案件，經檢察官提起公訴（100年
度毒偵字第2616號），本院依通常程序審理，因被告於準備程序
進行中就被訴事實為有罪之陳述，經告知簡式審判程序之旨，並
聽取檢察官及被告等意見後，經本院合議庭裁定由受命法官獨任
進行簡式審判程序，本院判決如下：
    主  文
吳坤益施用第一級毒品，累犯，處有期徒刑捌月。扣案之第一級
毒品海洛因壹包（含包裝袋壹只，驗後凈重零點壹零參公克）沒
收銷燬之；扣案之針筒、塑膠吸管各壹支均沒收。又施用第二級
毒品，累犯，處有期徒刑陸月。扣案之第二級毒品甲基安非他命
壹包（含包裝袋壹只，驗後凈重零點零肆肆公克）沒收銷燬之；
扣案之吸食器壹支、電燈泡參只均沒收。應執行有期徒刑壹年，
扣案之第一級毒品海洛因壹包（含包裝袋壹只，驗後凈重零點壹
零參公克）、第二級毒品甲基安非他命壹包（含包裝袋壹只，驗
後凈重零點零肆肆公克）均沒收銷燬之；扣案之針筒、塑膠吸管
、吸食器各壹支、電燈泡參只均沒收。
    事  實
一、吳坤益前於民國88年間因施用毒品案件，經本院以88年度毒
    聲字第6251號裁定送觀察、勒戒後，認有繼續施用毒品傾向
    ，復以88年度毒聲字第6726號裁定令入戒治處所，施以強制
    戒治1 年，並於89年3 月2 日停止戒治交付保護管束，於89
    年9 月13日保護管束期滿，未經撤銷，視為執行完畢，並經
    臺灣高雄地方法院檢察署檢察官於89年9 月25日以89年度戒
    毒偵字第1043號為不起訴處分確定。又於戒治完畢後5 年內
    ，再因連續施用毒品案件，經本院以90年度毒聲字第1723號
    裁定送觀察勒戒後，認有繼續施用毒品傾向，裁定令入戒治
    處所施以強制戒治1 年，於90年10月30日停止戒治處分出監
    ，該次犯行並經本院以90年度訴字第1042號判處有期徒刑1
    年確定，於92年1 月14日入監服刑，並於92年12月20日縮短
    刑期執行完畢。復於93年間又犯施用第一、二級毒品案件，
    經本院以93年度訴字第2137號、93年度簡字第5251號分別判
    處有期徒刑1 年2 月、5 月確定，嗣經定其應執行之刑為有
    期徒刑1 年6 月；及於94年間再犯施用第一、二級毒品、竊
    盜等案件，經本院以94年度訴字第1318號、94年度易字第20
    30號分別判處有期徒刑8 月、6 月及2 年確定，前2 罪嗣於
    96年7 月16日均因適用中華民國九十六年罪犯減刑條例，經
    分別減刑為有期徒刑4 月、3 月，並與不得減刑之竊盜案件
    合併定應執行刑為2 年6 月確定，而接續執行後，於97 年2
    月26日假釋交付保護管束。復於假釋期間，又因施用第一級
    毒品案件，分別經本院以98年度審訴字第320 號、第2899號
    各判處有期徒刑8 月確定後，再經本院以98年度審聲字第49
    65號裁定應執行有期徒刑1 年2 月確定，並於99年8 月16日
    縮短刑期執行完畢。詎仍不知悔改，明知海洛因、甲基安非
    他命為毒品危害防制條例第2 條第2 項第1 、2 款明定之第
    一、二級毒品，不得非法持有、施用，仍分別基於施用第一
    、二級毒品之犯意，於100 年2 月5 日12時許，在高雄市鳳
    山市區○○○路364 號春天飯店307 號房內，以針筒注射之
    方式，先施用第一級毒品海洛因1 次，再於間隔半小時後，
    又以將甲基安非他命放入玻璃燈泡內燒烤吸食之方式，施用
    第二級毒品甲基安非他命1 次。嗣於100 年2 月5 日13時50
    分許，在上址為警查獲並扣得施用所剩之海洛因1 包（驗後
    淨重0.103 公克）、甲基他命1 包（驗後淨重0.044 公克）
    、針筒1 支、塑膠吸管1 支及吸食器1 支、電燈泡3 只等物
    ，經警徵得其同意採尿液送驗結果，確呈海洛因代謝後之嗎
    啡及甲基安非他命陽性反應，而查悉上情。
二、案經高雄市政府警察局鳳山分局移送臺灣高雄地方法院檢察
    署檢察官偵查起訴。
    理  由
一、本件被告吳坤益所犯之罪，並非法定刑為死刑、無期徒刑或
    最輕本刑3 年以上有期徒刑之罪，亦非高等法院管轄第一審
    之案件，其於本院準備程序中就被訴事實已為有罪之陳述，
    本院乃裁定進行簡式審判程序。又簡式審判程序之證據調查
    ，依刑事訴訟法第273 條之2 規定，不受同法第159 條第1
    項審判外陳述排除之限制，再被告對於卷內之各項證據亦不
    爭執證據能力，故卷內所列之各項證據，自得作為證據，先
    予敘明。
二、上開犯罪事實，業據被告吳坤益於本院審理時就施用第一、
    二級毒品犯行全部坦承不諱，又被告為警查獲經採尿送驗，
    而以GC／MS（氣相層析質譜儀分析法）方式檢驗確認結果，
    確均呈第一、二級毒品嗎啡、甲基安非他命之陽性反應，有
    高雄市立凱旋醫院100 年4 月20日之濫用藥物尿液檢驗報告
    、移送機關嫌疑犯尿液採證檢驗對照表各1 紙附卷可佐（偵
    卷第29頁、警卷第13頁），另扣案之白色粉末1 包、白色晶
    體1 包，經送鑑驗結果，白色粉末確含第一級毒品海洛因成
    分（驗後淨重0.103 公克），白色晶體確含第二級毒品甲基
    安非他命成分（驗後淨重0.044 公克），有搜索扣押筆錄、
    扣押物品目錄表、高雄市立凱旋醫100 年6 月14日高市凱醫
    驗字第16293 號濫用藥物成品檢驗鑑定書、高雄醫學大學附
    設中和紀念醫院100 年6 月21日檢驗報告在卷為憑。此外，
    復有針筒1 支、塑膠吸管1 支、吸食器1 支及電燈泡3 只扣
    案可佐，足認被告上開任意性之自白核與卷內積極事證相符
    ，洵堪採為論罪科刑之依據。
三、按依第20條第2 項強制戒治期滿，應即釋放，由檢察官為不
    起訴之處分或少年法院（地方法院少年法庭）為不付審理之
    裁定。觀察、勒戒或強制戒治執行完畢釋放後（即初犯），
    5 年內再犯第10條之罪者，檢察官或少年法院（地方法院少
    年法庭）應依法追訴或裁定交付審理，毒品危害防制條例第
    23條定有明文。被告有如犯罪事實欄所載之毒品戒治與執行
    之前案紀錄，此有被告之臺灣高等法院被告前案紀錄表附卷
    可參，被告於初犯戒治完畢後5 年內，二犯、三犯、四犯施
    用毒品犯行，並於四犯施用毒品犯行之假釋期間五犯施用毒
    品犯行，及於刑之執行完畢又六犯本件施用毒品犯行，縱本
    件六犯施用毒品犯行之時間，在被告初犯經觀察、勒戒或強
    制戒治執行完畢釋放5 年以後，亦已不合於「5 年後再犯」
    （即指二犯）之規定，且因被告已於「5 年內四犯」，顯見
    其再犯率甚高，原實施觀察、勒戒或強制戒治，已無法收其
    實效，即應依毒品危害防制條例第10條處罰。
四、次按海洛因、甲基安非他命，分別為毒品危害防制條例第2
    條第2 項第1 、2 款，依其成癮性、濫用性及對社會危害性
    所分級列管之第一級毒品、第二級毒品，不得非法持有、施
    用。是核被告所為，係犯毒品危害防制條例第10條第1 項、
    第2 項之施用第一級毒品罪、施用第二級毒品罪。被告先持
    有第一級毒品海洛因、第二級毒品甲基安非他命進而施用，
    其持有之低度行為應為施用之高度行為所吸收，均不另論罪
    。被告先後施用第一級毒品海洛因及第二級毒品甲基安非他
    命各1 次，犯意各別，行為互殊，應予分論併罰。再被告前
    有事實欄所示論罪科刑及執行之前科，並於99年8 月16日執
    行完畢，有台灣高等法院被告前案紀錄表在卷足參，其於有
    期徒刑執行完畢後，5 年以內再故意犯本件有期徒刑以上之
    罪，依刑法第47條第1 項規定，構成累犯，應予加重其刑。
    爰審酌被告前因施用毒品案件，經送觀察、勒戒完畢後，仍
    未能徹底戒除施用毒品惡習，多次違犯施用毒品犯行，顯見
    其自制力不足，本不應寬貸，惟念及被告施用毒品之犯行，
    本質上屬戕害自己身心健康之行為，尚未有嚴重破壞社會秩
    序或侵害他權益之情形，且犯後供認犯行不諱，態度尚佳，
    並兼衡其犯罪之動機、目的、手段、智識程度、生活狀況及
    檢察官之求刑等一切情狀，分別量處如主文所示之刑，並定
    應執行刑，以資懲儆。扣案之白色粉末1 包、白色晶體1包
    經送驗結果，確含第一級毒品海洛因、第二級毒品甲基安非
    他命之成分，業已認明如前，爰依毒品危害防制條例第18
    條第1 項前段之規定，沒收銷燬之。而包裝袋與其上殘留之
    毒品，難以分析剝離，應依毒品危害防制條例第18條第1 項
    前段規定，不問屬於犯人與否，均併宣告沒收銷燬之，至於
    送鑑耗損之海洛因、甲基安非他命，既均已滅失，自無庸再
    予宣告沒收銷燬之必要。另扣案之針筒1 支、塑膠吸管1 支
    及吸食器1 支、電燈泡3 只為被告所有，並分別供本件施用
    毒品罪及預備供施用第二級毒品所用之物，業據被告自承在
    卷，爰依刑法第38條第1 項第2 款之規定，宣告沒收。
據上論斷，應依刑事訴訟法第273 條之1 第1 項、第299 條第1
項前段，毒品危害防制條例第10條第1 項、第2 項、第18條第1
項前段，刑法第11條前段、第47條第1 項、第51條第5 款、第38
條第1 項第2 款，判決如主文。
本案經檢察官陳建州到庭執行職務。
中    華    民    國   100    年    8     月    26    日
                  刑事第二庭  法  官  柯彩燕
以上正本證明與原本無異。
如不服本判決應於收受送達後10日內向本院提出上訴書狀，並應
敘述具體理由；如未敘述上訴理由者，應於上訴期間屆滿後20日
內向本院補提理由書（均須按他造當事人之人數附繕本）「切勿
逕送上級法院」。
中    華    民    國   100    年    8     月    26    日
                              書記官  莊永利
附錄本判決論罪之法條
毒品危害防制條例第10條
施用第一級毒品者，處 6 月以上 5 年以下有期徒刑。
施用第二級毒品者，處 3 年以下有期徒刑。